最　高　行　政　法　院　裁　定
                                     100年度裁字第2626號
聲  請  人　曾瑞彬
上列聲請人因與相對人銓部間優惠存款事件，對於中華民國99
年12月9日本院99年度裁字第3166號裁定，聲請再審，本院裁定
如下：
　　主  文
再審之聲請駁回。
再審訴訟費用由聲請人負擔。
　　理  由
一、按對於確定裁定聲請再審，應依行政訴訟法第283條準用同
    法第277條第1項第4款之規定表明再審理由，此為必須具備
    之程式。所謂表明再審理由，必須指明確定裁定有如何合於
    行政訴訟法第273條所定再審事由之具體情事，始為相當。
    倘僅泛言有再審事由而無具體情事者，仍難謂已合法表明再
    審理由，所為再審之聲請，即屬不合法。
二、緣聲請人原係財政部高雄關稅局稽核，不服相對人就其退休
    後得辦理優惠存款金額之核定而提起行政訴訟，臺北高等行
    政法院以97年度訴字第301號判決（下稱前程序原審判決）
    駁回，經本院以99年度裁字第1268號裁定（下稱原確定裁定
    ）維持而告確定；聲請人以原確定裁定有行政訴訟法第273
    條第1項第1款之再審事由而聲請再審，亦經本院以99年度裁
    字第3166號裁定（下稱再審裁定）駁回。
三、聲請人復對再審裁定聲請再審，其意旨略以：前程序原審判
    決違反司法院釋字第443號解釋，而原確定裁定未依退休公
    務人員公保養老給付金優惠存款要點（下稱公保優存要點）
    第3點之1最新規定辦理就是違背法令，亦違反中央法規標準
    第17條、第18條、第21條第4項等規定；另該判決理由三(一)
    認公保優存要點第2點第2項列舉之4種待遇類型所支給之待
    遇，實較一般行政機關公務人員待遇優厚，故限制是類年資
    所核給之養老給付不得辦理優惠存款，違反行政程序法第11
    1條第1項第3款規定。至原確定裁定認系爭年資計給之公保
    養老給付金額，與公保優存要點第2點第1項所訂條件不合，
    亦違反臺北高等行政法院93年度訴字第496號、第246號、98
    年度訴字第1385號判決等語。惟查，聲請意旨無非重申其不
    服相對人所為處分及前程序原審判決之實體上理由，並對原
    確定裁定為爭議。然對以：「聲請人主張原確定裁定有行政
    訴訟法第273條第1項1款之再審事由，卻未就該確定裁定有
    如何合於再審事由之具體情事為明，以其再審聲請不合法
    為由而駁回。」之再審裁定，究有如何合於行政訴訟法第27
    3條第1項、第2項規定之事由，並未具體明。揆諸首揭規
    定，其再審之聲請為不合法，應予駁回。另當事人欲補充理
    由，無論係上訴、抗告或再審程序，均應於該程序終結前為
    之，聲請人於本件補充不服原確定裁定之理由，本件亦無從
    審酌；且當事人就同一事件對於本院所為歷次之裁判聲請再
    審，必須其對最近一次裁判（即再審裁定）之再審有理由，
    本院始得進而審究其前此歷次裁判有無再審理由，本件再審
    之聲請既不合法，從而其關於本院前此裁判部分之指摘，本
    院即毋須審究，併予指明。
四、據上論結，本件聲請為不合法。依行政訴訟法第283條、第
    278條第1項、第104條，民事訴訟法第95條、第78條，裁定
    如主文。
中　　華　　民　　國　　100　 年　　10　　月　　27　　日
                    最高行政法院第二庭
                        審判長法官　劉　鑫　楨
                              法官　姜　素　娥
                              法官　吳　慧　娟
                              法官　許　瑞　助
                              法官　李　玉　卿

以  上  正  本  證  明  與  原  本  無  異
中　　華　　民　　國　　100　 年　　10　　月　　28　　日
　　　　　　　　　　　　　　　書記官　賀　瑞　鸞